【裁判字號】    97,易,1003
【裁判日期】    971231
【裁判案由】    竊盜
【裁判全文】
臺灣板橋地方法院刑事判決              97年度易字第1003號
公  訴  人  臺灣板橋地方法院檢察署檢察官
被      告  丙○○
上列被告因竊盜案件，經檢察官提起公訴（97年度偵字第6970號
），本院裁定改依簡式審判程序審理，判決如下：
    主  文
丙○○共同竊盜，累犯，處有期徒刑參月。又共同竊盜，累犯，
處有期徒刑參月。又共同竊盜，累犯，處有期徒刑參月。又攜帶
兇器竊盜，累犯，處有期徒刑拾月。扣案之手套參隻、瓦斯噴燈
壹組、膠帶貳捲、美工刀壹支、電線剪壹支，均沒收。應執行有
期徒刑壹年貳月。扣案之手套參隻、瓦斯噴燈壹組、膠帶貳捲、
美工刀壹支、電線剪壹支，均沒收。
    事  實
一、丙○○前於民國91年間因違反職役職責案件，經國防部北部
    地方軍事法院於94年3 月23日以91年度信審字第329 號判處
    有期徒刑1 年6 月確定。又於94年間因贓物案件，經臺灣臺
    南地方法院於94年12月29日以94年度簡字第3103號判處有期
    徒刑3 月確定。上開2 罪經裁定應執行有期徒刑1 年8 月確
    定，甫於95年10月20日執行完畢。詎其仍不知悔改，竟各基
    於意圖為自己不法所有之犯意聯絡，夥同姓名、年籍均不詳
    ，綽號「小惠」之成年女子，於如附表編號1 至3 所示之時
    間、地點，趁無人之際，共同徒手竊取林柏堯（起訴書誤載
    為乙○○）所有如附表編號1 至3 所示之物（侵入住宅部分
    未據告訴），得逞後離去，並以不詳價格販賣予新莊市某回
    收場，得款朋分花用。丙○○另基於意圖為自己不法所有之
    犯意，於如附表編號4 所示之時間、地點，以自備手套3 隻
    、膠帶2 捲及客觀上對人之生命、身體足以造成危害之兇器
    美工刀1 支、電線剪1 支、瓦斯噴燈1 組，竊取由「臺北新
    樂園社區」主任委員甲○○所管領如附表、編號4 所示（起
    訴書誤載為編號3 之財物，侵入住宅部分未據告訴）。嗣為
    該社區住戶發現，而報警處理，於97年2 月18日上午11時許
    ，丙○○得逞欲離去時為警當場查獲，起出竊得之電纜線約
    30 公 斤、路燈燈具3 個，始知悉如附表編號1 至3 所示之
    竊盜犯行，並扣得其所有，供如附表編號4 竊盜犯行所用之
    上開手套3 隻、瓦斯噴燈1 組、膠帶2 捲、美工刀1 支、電
    線剪1 支。
二、案經林柏堯、甲○○訴由臺北縣政府警察局蘆洲分局報請臺
    灣板橋地方法院檢察署檢察官偵查起訴。
    理  由
一、上揭犯罪事實，業據被告丙○○於警詢、偵查及本院審理時
    坦承不諱，核與證人林柏堯於警詢、及證人甲○○於警詢、
    偵查中所證述之情節相符，並有手套3 隻、膠帶2 捲、美工
    刀1 支、電線剪1 支、瓦斯噴燈1 組扣案，及臺北縣政府警
    察局蘆洲分局扣押物品目錄表1 紙、贓物認領保管單2 紙、
    現場照片22張、監視器翻拍照片8 張、工程契約書1 份在卷
    可資佐證，足認被告之自白核與事實相符。又被告所持以為
    如附表編號4 竊盜犯行之美工刀、電線剪各1 支為金屬製品
    ，質尖銳利；瓦斯噴燈1 組，以瓦斯為燃料，可瞬間產生高
    溫，若持以攻擊他人，均足以危害人之生命、身體安全，具
    客觀危險性，應屬兇器無疑；公訴人認瓦斯噴燈1 組並非兇
    器，容有誤認，附此敘明。是以，本案事證明確，被告之竊
    盜本案事證明確，被告竊盜犯行均堪認定，應依法論科。
二、核被告丙○○如附表編號1 至3 所為，均係犯刑法第320 條
    第1 項之竊盜既遂罪；如附表編號4 所為，係犯刑法第321
    條第1 項第3 款之攜帶兇器竊盜既遂罪。被告丙○○與姓名
    、年籍均不詳，綽號「小惠」之成年女子，就如附表編號1
    至3 所示之竊盜犯行間，有犯意聯絡及行為分擔，均為共同
    正犯。被告所犯如附表所示之4 罪，犯意各別，行為互殊，
    應予分論併罰。又被告有事實欄一所示之論罪科刑及執行情
    形，有臺灣高等法院被告前案紀錄表1 份在卷可按，被告受
    徒刑之執行完畢後，5 年以內故意再犯本案有期徒刑以上之
    4 罪，均為累犯，各應依法第47條第1 項加重其刑。爰審酌
    被告之素行，犯罪之動機、目的、手段、所竊取財物之價值
    、被害人所受之損害及被告坦承犯行，犯後態度良好等一切
    情狀，各量處如主文所示之刑，並定其應執行之刑，以示懲
    儆。
三、至扣案之手套3 隻、膠帶2 捲、美工刀1 支、電線剪1 支、
    瓦斯噴燈1 組，均係被告所有，且為供其為附表編號4 所示
    之竊盜犯行所用之物，應依刑法第38條第1 項第2 款之規定
    ，於附表編號4 宣告刑及本案所定執行刑併予諭知沒收之。
四、本件經檢察官提起公訴，被告於本院審理中就被訴事實為有
    罪之陳述，經告知簡式審判程序之旨，並聽取公訴人、被告
    之意見後，本院當庭裁定改行簡式審判程序，併予敘明。
據上論斷，應依刑事訴訟法第273 條之1 第1 項、第299 條第1
項前段，刑法第28條、第320 條第1 項、第321 條第1 項第3 款
、第47條第1 項、第51條第5 款、第38條第1 項第2 款，刑法施
行法第1 條之1 ，判決如主文。
本案經檢察官王家春到庭執行職務。
中    華    民    國    97    年    12    月    31    日
                  刑事第十九庭  法  官  曾 正 耀
上列正本證明與原本無異。
如不服本判決，應於判決送達後10日內敘明上訴理由，向本院提
出上訴狀 (應附繕本) ，上訴於臺灣高等法院。其未敘述上訴理
由者，應於上訴期間屆滿後20日內向本院補提理由書「切勿逕送
上級法院」。
                                書記官  田 世 杰
中    華    民    國    97    年    12    月    31    日
附錄本案論罪科刑法條：
刑法第320條第1項
意圖為自己或第3 人不法之所有，而竊取他人之動產者，為竊盜
罪，處5 年以下有期徒刑、拘役或5 百元以下罰金。
刑法第321條第1項
犯竊盜罪而有左列情形之一者，處6 月以上、5 年以下有期徒刑
：
一、於夜間侵入住宅或有人居住之建築物、船艦或隱匿其內而犯
    之者。
二、毀越門扇、牆垣或其他安全設備而犯之者。
三、攜帶兇器而犯之者。
四、結夥三人以上而犯之者。
五、乘火災、水災或其他災害之際而犯之者。
六、在車站或埠頭而犯之者。
 附表：
 ┌──┬─────┬──────┬────┬──────┐
 │編號│竊盜時間  │竊盜地點    │被害人  │竊取之財物  │
 ├──┼─────┼──────┼────┼──────┤
 │ 1  │97年1月25 │臺北縣蘆洲市│林柏堯  │被告於附表編│
 │    │日上午9時 │仁愛路101巷 │        │號1 至3 之時│
 │    │53分許    │14之24號地下│        │、地共竊取高│
 │    │          │室「臺北新樂│        │壓納光燈安定│
 │    │          │園社區」    │        │器150 個、路│
 ├──┼─────┤            │        │燈燈具（型號│
 │ 2  │97年1月27 │            │        │：VH-403）3 │
 │    │日上午10時│            │        │個（價值約新│
 │    │10分許    │            │        │臺幣269,070 │
 ├──┼─────┤            │        │元          │
 │ 3  │97年2月18 │            │        │            │
 │    │日上午9時 │            │        │            │
 │    │35分許    │            │        │            │
 ├──┼─────┤            ├────┼──────┤
 │ 4  │97年2月18 │            │甲○○  │被告於附表編│
 │    │日上午10時│            │        │號4 之時、地│
 │    │許        │            │        │竊取消防電纜│
 │    │          │            │        │線30公斤（價│
 │    │          │            │        │值約新臺幣6 │
 │    │          │            │        │萬元）。    │
 └──┴─────┴──────┴────┴──────┘


司法院資訊處製作；財團法人民間司法改革基金會備份。
